【裁判字號】    99,簡上,356
【裁判日期】    990609
【裁判案由】    毀損
【裁判全文】
臺灣板橋地方法院刑事判決             99年度簡上字第356號
上  訴  人
即  被  告  甲○○
上列上訴人即被告因毀損案件，不服本院於民國99年2 月26日所
為之99年度簡字第577 號第一審簡易判決（聲請簡易判決處刑案
號：98年度偵字第30691 號）提起上訴，本院管轄第二審合議庭
判決如下：
    主  文
上訴駁回。
    事  實
一、甲○○係臺北縣林口鄉○○○路○ 段20巷52號「金美滿NO.2
    」社區之住戶，知悉管理室之物品係屬該社區公有，於民國
    98年2 月22日晚上10時許，在上揭社區之管理員室內，竟基
    於毀損之犯意，撬開由該社區管理委員會之主任委員乙○○
    所管領之管理員室內上鎖抽屜，致該抽屜鎖頭因毀損而不堪
    使用，足以生損害於乙○○及該社區之住戶。
二、案經乙○○訴由臺灣板橋地方法院檢察署檢察官偵查後聲請
    簡易判決處刑。
    理  由
一、訊據被告甲○○固不否認係「金美滿NO.2」社區之住戶，並
    於上開時、地撬開該社區管理委員會主任委員乙○○所管領
    之管理室內上鎖抽屜之鎖頭之事實，然矢口否認有何毀損犯
    行，並辯稱：該抽屜並無不堪使用云云。惟查：
  (一)觀之證人即告訴人乙○○於偵查中指訴：因抽屜鑰匙是由管
    理員吳文生所保管，抽屜內有存放銅板、住戶寄放的鑰匙、
    管委員用的文件及收據本，被告自行撬開抽屜之情（見98年
    度他字第4323號偵查卷宗第17至18頁），而被告甲○○於偵
    查中亦坦承：因當時抽屜鑰匙在主委及吳文生手上，伊要拿
    文件，所以便將抽屜敲壞，但隔天就請鎖匠將修理等情不諱
    （見同上偵查卷宗第17頁），顯見被告甲○○確實有於上開
    時、地毀損抽屜鎖，致抽屜鎖致令不堪使用之事實。
  (二)至被告甲○○辯稱：該抽屜並無不堪使用云云。惟觀之告訴
    人乙○○於偵查中指訴：被告毀損抽屜後，被告出錢請管理
    員找鎖匠來修等語綦詳（見同上偵查卷宗第17頁），再參以
    被告甲○○於偵查中自承：伊隔天就請鎖匠將抽屜修好等情
    綦詳，已於前述，則由被告甲○○有找人修復抽屜鎖頭之舉
    ，可見該抽屜鎖頭確實因其毀損而致令不堪使用之情灼然。
    是被告甲○○前開辯解，不足採信。
  (三)綜上所述，被告甲○○所辯不足採信。本件事證明確，其犯
    行堪以認定，應依法論科。
二、核被告甲○○所為，係犯刑法第354 條之毀損他人物品罪。
    原審審酌被告之素行、智識程度，其無故毀損管理員室之抽
    屜，欠缺對於他人財產權尊重之意識，兼衡其犯罪之動機、
    目的、手段、所生損害，及其迄今尚未與告訴人達成和解等
    一切情狀，並適用刑事訴訟法第449 條第1 項前段、第3 項
    、第454 條第2 項，刑法第354 條、第41條第1 項前段，刑
    法施行法第1 條之1 等規定，量處如主文所示之刑，並諭知
    易科罰金折算標準。經核其認事用法，均無違誤，量刑亦稱
    妥適。被告上訴意旨猶執陳詞，否認犯罪，為無理由，應予
    駁回。
三、據上論斷，應依刑事訴訟法第455 條之1 第1 項、第3 項、
    第368 條，判決如主文。
本案經檢察官簡志祥到庭執行職務。
中    華    民    國    99    年    6     月    9     日
                  刑事第一庭審判長法  官  王復生
                                  法  官  陳世旻
                                  法  官  連雅婷
以上正本證明與原本無異
不得上訴
                                  書記官  郭晉良
中    華    民    國    99    年    6     月    9     日
附錄本案論罪科刑法條全文：
中華民國刑法第354條
（毀損器物罪）
毀棄、損壞前二條以外之他人之物或致令不堪用，足以生損害於
公眾或他人者，處 2 年以下有期徒刑、拘役或 5 百元以下罰金
。

司法院資訊處製作；財團法人民間司法改革基金會備份。
